臺灣新北地方法院刑事裁定
111年度聲字第2415號
聲明異議人
即  受刑人  許國平

                    住金門縣○○鄉○○○○0○0號（金門縣戶政事務所）


                    （現因另案於法務部矯正署臺東監獄東成分監執行中）
上列聲明異議人即受刑人因竊盜等案件，對於臺灣新北地方檢察
署檢察官之指揮執行（110年執更寅字第902號之1），聲明異議
，本院裁定如下：
    主  文
聲明異議駁回。
    理  由
一、聲明異議意旨詳如刑事聲明異議狀所載（如附件）。
二、按受刑人或其法定代理人或配偶以檢察官執行之指揮為不當
    者，得向諭知該裁判之法院聲明異議，刑事訴訟法第484條
    定有明文。該條所稱「諭知該裁判之法院」，乃指對被告之
    有罪判決，於主文內實際宣示其主刑、從刑之裁判而言。又
    此所稱「檢察官執行之指揮不當」，應指檢察官有積極執行
    指揮之違法及其執行方法有不當等情形而言（最高法院79年
    度台聲字第19號判例意旨、106年度台抗字第6號、第232號
    、105年度台抗字第287號、第367號裁定意旨參照）。又關
    於主刑之執行順序，刑事訴訟法第459條僅規定：「二以上
    主刑之執行，除罰金外，應先執行其重者。但有必要時，檢
    察官得命先執行他刑」，刑法第42條第1項、第2項復僅規範
    罰金應完納之時間及不完納者應如何執行問題，俱未涉及罰
    金與其他主刑之執行順序。是裁判確定前之羈押日數，如何
    折抵有期徒刑、拘役或罰金所易服勞役日數之順序，檢察官
    自得斟酌行刑權時效等情形，依職權裁量之；如在客觀上，
    並無濫用權限之情事，即難率指為違法或不當。（最高法院
    104年度台抗字第481號、第890號、101年度台抗字第442號
    裁定要旨參照）。易言之，此項指揮執行裁量權之行使，乃
    基於刑事訴訟法之明示授權，檢察官基於行政目的，自由斟
    酌正確、適當之執行方式，倘無裁量濫用、逾越裁量情事或
    牴觸法律授權目的或摻雜與授權意旨不相關因素之考量，即
    屬合法。又裁判之執行與監獄之行刑，其概念並不相同，裁
    判之執行係指藉由國家之公權力而實現裁判內容之行為，其
    實現之方法，原則上係由檢察官指揮執行之。而監獄之行刑
    則是指受判決人就所受之刑罰，進入監禁場所執行之謂。經
    由監獄行刑之處遇、教化，以實現使其改悔向上，適於社會
    生活為目的。是受刑人入監服刑，有關其累進處遇之調查分
    類、編列級數、責任分數抵銷及如何依其級數按序漸進、累
    進處遇進至二級以上，悛悔向上，而與應許假釋情形相符，
    經假釋審查委員會決議，報請法務部核准後假釋出獄等行刑
    措施事項，悉應依行刑累進處遇條例及監獄行刑法等相關規
    定辦理，屬監獄及法務部之職權，自不在檢察官執行指揮之
    範圍，即不得執為聲明異議之標的（最高法院106年度台抗
    字第985號裁定要旨參照）。
三、經查：
　㈠受刑人①於民國108年間，因施用毒品案件，經福建金門地方
    法院以108年度城簡字第100號判決判處有期徒刑6月確定，
    因已繳納易科罰金，應再執行126日，刑期起算日109年12月
    10日，執行期滿日110年4月14日（臺灣新北地方檢察署檢察
    官109年執助寅字第4078號執行指揮書）；②於109年間，因
    搶奪案件，經本院以109年度訴字第916號判決判處有期徒刑
    6月確定，刑期起算日110年4月15日，執行期滿日110年9月1
    8日（臺灣新北地方檢察署檢察官110年執寅字第624號之2執
    行指揮書）；③於109年間，因竊盜案件，經本院以110年度
    聲字第225號裁定定應執行之刑為拘役40日確定，刑期起算
    日110年9月19日，執行期滿日110年10月28日（臺灣新北地
    方檢察署檢察官110年執更寅字第902號執行指揮書）；④於1
    09年間，因竊盜案件，經本院以109年度簡字第5944號判決
    定應執行之刑為有期徒刑10月確定，刑期起算日110年10月2
    9日，執行期滿日111年8月28日（臺灣新北地方檢察署檢察
    官110年執寅字第3765號執行指揮書）；⑤於109年間，因竊
    盜案件，經本院以110年度簡字第1114號判決判處有期徒刑2
    月確定，刑期起算日111年8月29日，執行期滿日111年10月2
    8日（臺灣新北地方檢察署檢察官110年執寅字第5946號執行
    指揮書）；⑥於109年間，因竊盜案件，經本院以110年度簡
    字第1423號判決判處有期徒刑3月確定，刑期起算日111年10
    月29日，執行期滿日112年1月28日（臺灣新北地方檢察署檢
    察官110年執寅字第7844號執行指揮書）；⑦於109年間，因
    竊盜案件，經本院以110年度簡字第1423號判決判處拘役30
    日確定，刑期起算日112年1月29日，執行期滿日112年2月27
    日（臺灣新北地方檢察署檢察官110年執寅字第7844號之1執
    行指揮書）；⑧於110年間，因竊盜案件，經臺灣桃園地方法
    院以110年度審易字第495號判決判處有期徒刑7月確定，刑
    期起算日112年2月28日，執行期滿日112年9月27日（臺灣新
    北地方檢察署檢察官110年執助寅字第3489號執行指揮書）
    。嗣⑨於110年間，因違反洗錢防制法案件，經臺灣臺東地方
    法院以110年度金簡字第7號判決有期徒刑3月，併科罰金新
    臺幣1000元確定，有期徒刑部分經與前述案件②、④、⑤、⑥、
    ⑧經臺灣臺東地方法院以111年度聲字第137號裁定定應執行
    之刑為有期徒刑2年確定，改以臺灣臺東地方檢察署檢察官1
    11年執更庚字第138號執行指揮書，刑期起算日110年4月15
    日，執行期滿日112年3月19日，備註「接續臺灣新北地檢署
    110年執助寅字第4078號指揮書（即前述案件①）後執行」、
    「註銷並換發新北地檢110年執寅字第624號之2、110年執寅
    第3765號指揮書、110年執寅字第5946號、110年執寅字第78
    44號及110執助寅字第3489號（即前述案件②、④、⑤、⑥、⑧）
    ，改執本件，原判決沿用」；罰金易服勞役部分刑期起算日
    即執行期滿日112年3月20日（臺灣臺東地方檢察署檢察官11
    1年執更字第318號執行罰金易服勞役指揮書）；案件③改以
    臺灣新北地方檢察署檢察官110年執助寅字第902號之1執行
    指揮書，刑期起算日112年3月21日，執行期滿日112年4月29
    日，備註「註銷本署110執更902號指揮書，改以本件指揮書
    執行，原判決沿用，接續臺東地檢署111年執318號指揮書後
    執行」等節，有受刑人提出各該執行指揮書影本、臺灣高等
    法院被告前案紀錄表各1份附卷可稽，應堪認定。
　㈡本件檢察官依刑事訴訟法第459條規定「二以上主刑之執行，
    除罰金外，應先執行其重者」，乃衡量執行狀況，先行執行
    有期徒刑2年後，再予順延執行罰金易服勞役、拘役40日，
    其執行順序之指揮，係屬其指揮執行時得為裁量之事項，難
    謂為違法或不當。遑論其先執行有期徒刑，再執行拘役，而
    先執行其重者，實於法無違。再經本院函詢臺灣新北地方檢
    察署函覆亦以：「本件係因臺灣臺東地方法院111年聲字第1
    37號裁定應執行刑後，更換執行指揮書之順序，依前開刑事
    訴訟法第459條規定，先執行其重者，即臺灣臺東地方檢察
    署111年執更字第138號有期徒刑2年指揮書，而將本署111年
    執更字第902號案件應執行拘役40日之指揮書移至徒刑、罰
    金之後執行，尚難謂本署檢察官執行指揮違法或不當」，有
    該署111年9月8日新北檢增寅111執聲他3215字第1119097130
    號函1份在卷可參（本院卷第85頁）。至裁判之執行與監獄
    之行刑，其概念並不相同，受刑人於執行後，適用行刑累進
    處遇條例及報請法務部核准後假釋出獄等行刑措施事項，悉
    應依行刑累進處遇條例及監獄行刑法等相關規定辦理，屬監
    獄及法務部之職權，自不在檢察官執行指揮之範圍，即不得
    執為聲明異議之標的，尚無執行之指揮是否違法或執行方法
    是否不當而得向法院聲明異議之情。
　㈢綜上所述，受刑人聲明異議，指摘檢察官執行指揮違法或不
    當，尚無理由，應予駁回。
中　　華　　民　　國　　111 　年　　9 　　月　　27　　日
                  刑事第九庭  法　官  吳宗航
上列正本證明與原本無異。
如不服本裁定，應於裁定送達後五日內敘明抗告理由，向本院提
出抗告狀。
                              書記官  陳品伃
中　　華　　民　　國　　111 　年　　9 　　月　　27　　日